# 非经常性损益

提问人：阿阿 suan 呀呀 时间：2017-03-29 22:38:08
背景 A公司是个做游戏业务的公司，集研发，发行和运营于一体的游戏平台企业。 B公司是由A公司 100 ％控股的投资类子公司，围绕母公司主业进行投资和相关产业的布局。 B公司多次交易分步实现了对一家网络游戏科技公司的收购，初次为25 ％，第二次收购后股权共达 45 ％，成为该公司的第一大股东。之前持有的 25 ％股权在购买日形成了公允价值与账面价值的差额17150 元，A公司将其计入当期的投资收益。
我的问题 这个投资收益对于母公司A来说是经常性损益还是非经常性损益呢？

回答人：chenyiwei
首先请确保持股 45 ％但可控制该被投资企业。 在此基础上，该投资收益应作为非经常性损益。在合并报表层面相当于股权投资处置损益，即先按公允价值处置原持有的 25 ％股权投资，随即按公允价值购入一项对被投资方具有控制权的股权投资。

提问人：阿阿 suan 呀呀 时间：2017-03-30 14:49:26
可是根据企业会计准则 20 号企业合并，第十二条 购买方在购买日对作为企业合并对价付出的资产、发 　　生或承担的负债应当按照公允价值计量，公允价值与其账面价值的差 　　额，计入当期损益。 这样一来不就不计入营业外收支了吗

回答人：chenyiwei
但投资资产的处置收益还是计入投资收益的。这并不矛盾。

提问人：victoriali1221 时间：2017-03-30 13:23:10
背景如下：A公司为传统化工制造业，由于公司主业盈利能力差，为了尽快脱困，公司转型到游戏行业，并且收购了一家游戏公司，随后专门设立了一家100%控股的投资类子公司I公司，进行了一系列投资活动：（ 1 ）I 公司 2014 年以 1,600 万元投资了一家网络游戏科技公司，获得其 25% 的股权。为全面推进上市公司的泛娱乐生态圈战略布局，I 公司 2016 年 5 月进一步收购了该网络游戏公司20%的股权。本次交易的股权对价为 15,000 万元。交易完成后，公司累计持股 45%，第二大股东持股 15%，其他股东持股相对比较分散。公司认为，股权增持后实现了对该网络游戏公司的控股。公司在下半年尝试通过定向增发进行配套融资的方式收购剩余的全部股份，但由于重大资产重组政策的变动，收购无疾而终。 根据财政部制定颁布的《企业会计准则解释第 4 号》，企业通过多次交易分步实现非同一控制下企业合并的，在合并财务报表中，对于购买日之前持有的被购买方的股权，应当按照该股权在购买日的公允价值进行重新计量，公允价值与其账面价值的差额计入当期投资收益。根据这一规定，之前持有的网络游戏公司25%股权在购买日形成了公允价值与账面价值的差额 17,150万 元，A 公司将其计入了当期的投资收益。 （ 2 ）I 公司 2015 年以 24,500 万元收购了一家影视公司 51%的股权。该公司主要专注于电视剧的投资、制作、发行和电影的投资制作。尽管 A 公司试图在游戏与电影产业之间实现协同发力的效应，但影视业务的发展并没有达到 A 公司的预期。为进一步凝练公司的总体战略和未来发展路线，支持游戏类的主营业务发展，满足公司在营运、并购及投资上的资金需求，I 公司在 2016 年 7 月向其他交易对手出售了影视公司 25%股权，同时不再拥有其控制权。本次交易完成后，由于处置股权以及剩余股权的公允价值重估，A 公司在 2016 年报表中确认投资收益约 2,500 万元。 求问:该子公司开展的投资项目产生的相关投资收益是否符合经常性损益定义的认定,应确认为经常性损益还是非经常性损益吗，理由是什么？

回答人：chenyiwei
这两种情况都是“跨越会计处理界线”导致的视同处置股权投资（或金融资产）的损益。所以都属于非经常性损益。

提问人：阿阿 suan 呀呀 时间：2017-03-30 21:01:58
母公司将该投资公司的投资收益计入了经常性损益，理由为 1 、该投资与主营业务相关，与公司游戏板块形成了紧密、互利的协同效应。 2 、投资运作规范，定期进行减值测试 3 、近两年投资回报整体情况收益大于损失 4 、投资板块作为企业长期发展的主业之一，已被明确纳入经营范围。 请教陈版主，如何对这四点进行反驳？

回答人：chenyiwei
而且，一般认为可能作为经常性损益的“投资板块”的业务，是指以获取股息、利息、资本增值为目的的财务性投资，战略性投资的处置不属于一般意义上理解的“投资板块”。

回答人：chenyiwei
这种情况只能说是“与主业相关的投资”，就像固定资产处置一样，仍应作为非经常性损益。此类战略性投资的处置损益不是经常性会有的。至于运作规范和效益问题，不是认定非经常性损益时应考虑的因素。

提问人：1017744196 时间：2018-03-15 21:11:31
那采购合同产生的纠纷形成的预计负债计入营业外支出，算是非经么

回答人：chenyiwei
一般算。